臺灣桃園地方法院刑事判決
                                    111年度審訴字第765號
公  訴  人  臺灣桃園地方檢察署檢察官
被      告  蘇庭輝


上列被告因公共危險案件，經檢察官提起公訴（110年度偵字第2
7542號），被告就被訴事實為有罪之陳述，本院合議庭裁定由受
命法官獨任以簡式審判程序進行審理，判決如下：
    主      文
蘇庭輝犯放火燒燬他人所有物罪，處有期徒刑壹年。緩刑貳年，
並應於判決確定後壹年內向公庫支付新臺幣伍萬元。
    事實及理由
一、本件犯罪事實及證據，除證據部分「被告蘇庭輝於本院準備
    程序及審理時之自白」外，其餘均與臺灣桃園地方檢察署檢
    察官起訴書之記載相同，茲引用如附件。
二、論罪科刑
（一）按刑法第175條第1項之罪，以「致生公共危險」為構成要
      件之一，所謂「致生公共危險」，乃指放火燃燒之情形，
      依一般社會通念，有延燒至他人所有屋物之危險存在，不
      以發生實害為必要，衹須有發生實害之蓋然性為已足。此
      項蓋然性之有無，應由事實審法院基於經驗法則，而為客
      觀之判斷（最高法院88年度台上字第3281號、89年度台上
      字第3931號判決意旨參照）。查被告蘇庭輝放火之地點，
      係敬鵬工業股份有限公司位在桃園市○○區○○里00號宿舍前
      方馬路，有刑案現場照片及及監視錄影畫面在卷可參（見
      偵卷第23至29頁），自客觀事實及一般人日常生活經驗判
      斷，若該火勢未及時撲滅，確有再延燒週邊往來車輛或附
      近建築物之可能性，客觀上已危及不特定人或多數人之生
      命、身體、財產安全，具有發生實害之蓋然性。縱經人及
      時發現而滅火，始未釀成鉅災，仍屬致生公共危險無訛。
      是核被告所為，係犯刑法第175條第1項之放火燒燬他人所
      有之物罪。
（二）爰以行為人之責任為基礎，審酌被告為智識成熟之成年人
      ，不思以和平、理性之方式溝通處事，竟未能克制情緒，
      率爾放火燒燬他人所有之物，並有延燒至鄰近建築物及車
      輛之可能，對公眾之生命、身體、財產安全滋生之危害甚
      鉅，所為殊無可取，所幸實際上未經延燒致釀更嚴重之災
      害；兼衡被告坦承犯行，犯後態度良好，及其智識程度、
      生活狀況、素行等一切情狀，量處如主文所示之刑。
（三）末查被告未曾因故意犯罪受有期徒刑以上之宣告，此有臺
      灣高等法院被告前案紀錄表在卷可稽，而被告犯後已坦承
      犯行，是本院寧信其經此偵審程序及刑之宣告後，應能知
      所警惕而無再犯之虞，認其所受刑之宣告以暫不執行為適
      當，爰依刑法第74條第1項第1款規定，併宣告緩刑2年，
      以啟自新，又為促其記取教訓避免再犯，爰依刑法第74條
      第2項第4款規定，諭知被告應按主文所示之期限向公庫支
      付新臺幣5萬元，冀能使被告確實明瞭其行為所造成之危
      害，並培養正確法治觀念。倘被告違反上開應行負擔之事
      項且情節重大，依刑法第75條之1第1項第4款規定，其緩
      刑宣告仍得由檢察官向本院聲請撤銷，併此指明。
據上論斷，應依刑事訴訟法第273條之1第1項、第299條第1項前
段、第310條之2、第454條第2項（本案採判決精簡原則，僅引述
程序法條），判決如主文。
本案經檢察官賴怡伶到庭執行職務。
中　　華　　民　　國　　111 　年　　9 　　月　　28　　日
                    刑事審查庭     法  官 　  高上茹
以上正本證明與原本無異。
如不服本判決應於收受判決後20日內向本院提出上訴書狀，並應
敘述具體理由。其未敘述上訴理由者，應於上訴期間屆滿後20日
內向本院補提理由書（均須按他造當事人之人數附繕本）「切勿
逕送上級法院」。
                                   書記官  　涂穎君
中　　華　　民　　國　　111 　年　　9 　　月　　28　　日
附錄本判決論罪法條全文：
中華民國刑法第175 條第1 項：
放火燒燬前二條以外之他人所有物，致生公共危險者，處1 年以
上7 年以下有期徒刑。
附件：
臺灣桃園地方檢察署檢察官起訴書
                                    110年度偵字第27542號
　　被　　　告　蘇庭輝　男　30歲（民國00年0月0日生）
　　　　　　　　　　　　住○○市○○區○○里00鄰○○路00
　　　　　　　　　　　　　0號
　　　　　　　　　　　　國民身分證統一編號：Z000000000號
上列被告因公共危險案件，已經偵查終結，認應該提起公訴，茲
將犯罪事實及證據並所犯法條分敘如下：
        犯罪事實
一、蘇庭輝因故對址設桃園市○○區○○路○段0巷00號敬鵬工業股份
    有限公司（以下簡稱敬鵬公司）心生不滿，竟基於放火燒燬
    住宅以外他人所有物之犯意，先購買汽油後，裝在可樂瓶內
    ，於民國110年6月12日晚間7時45分許，至敬鵬公司位在桃
    園市○○區○○里00號宿舍前，持該裝有汽油之可樂瓶淋至腳踏
    車坐墊上點火燃燒座墊，幸敬鵬公司宿舍舍監及時撲滅火勢
    ，始未延燒而影響安全。
二、案經桃園市政府警察局蘆竹分局報告偵辦。
        證據並所犯法條
一、證據
（一）被告蘇庭輝於警詢中之供述：坦承因心情不好，懷疑敬鵬
      公司配合嘉義地檢調查伊，為發洩情緒，方放火燒毀腳踏
      車等語。
（二）證人張棖翔於警詢中之證述。
（三）現場照片暨監視器擷取畫面共計13張。
三、核被告所為，係涉犯刑法第175條第1項之放火燒燬住宅以外
    他人所有物罪嫌。
四、依刑事訴訟法第251條第1項提起公訴。
　  此　致
臺灣桃園地方法院
中　　華　　民　　國　 111　　年　　5 　　月　　31　　日
　　　　　　　　　　　　　　　檢  察  官  陳美華
本件證明與原本無異
中　　華　　民　　國　 111　　年　　6 　　月　  16    日
                              書  記  官  鄭雯文
所犯法條：
中華民國刑法第175條
放火燒燬前二條以外之他人所有物，致生公共危險者，處 1 年
以上 7 年以下有期徒刑。
放火燒燬前二條以外之自己所有物，致生公共危險者，處 3 年
以下有期徒刑。
失火燒燬前二條以外之物，致生公共危險者，處拘役或 9 千元
以下罰金。